臺灣高等法院臺中分院刑事判決　　　　　　　　　九十一年度上易字第九六四號
　　上　訴　人　臺灣台中地方法院檢察署檢察官
　　被　　　告　丁○○
右上訴人因被告竊盜案件，不服臺灣台中地方法院九十年度易字第一八八四號中華民
國九十一年三月十一日第一審判決（起訴案號：臺灣台中地方法院檢察署八十九年度
偵字第一六二六０號），提起上訴，本院判決如左：
    主      文
原判決撤銷。
丁○○共同竊盜，處有期徒刑陸月，如易科罰金以參佰元折算壹日。
    事      實
一、丁○○與甲○○（已另行起訴）共同意圖為自己不法之所有，於民國（下同）八
    十九年三月二十一日十五時許，侵入台中市南屯區春社東二巷二樓乙○○住處之
    房間內（侵入住宅部分未據告訴），竊取乙○○所有置於該房間內之台中市第十
    一信用合作社存摺二本、護照一本、約四錢重之金戒指一枚、ＤＶＤ放映機一台
    、Ｖ８攝影機一台、手錶三支（包括女用二支及男用一支）、行動電話一支及使
    用過之電話卡三大疊等物，得手後旋即離去。迨至同年三月二十二日六時五十分
    許，二人在台中市南屯區春社東巷六號前，欲駕駛丁○○前向戊○○所借用之０
    Ｈ─六七○九號自小客貨車（該車為贓車，丁○○收受贓物罪部分業經原審法院
    另案判處有期徒刑五月確定在案）時，為警在該車上查獲上開竊取所得之台中市
    第十一信用合作社存摺二本、護照一本、電話卡三大疊等物，及在丁○○之右口
    袋內查獲上開金戒指一枚，甲○○見狀即趁機逃逸無蹤。嗣警方又於同年四月一
    日十九時許，在台中縣烏日鄉○○○路四十號即丁○○之姨丈陳丁綿之住處內（
    丁○○平日居住在該處）查獲上開ＤＶＤ放映機一台，復於同日二十二時許，在
    台中縣烏日鄉○○路山頂巷五十三號方童彬之住處房間內查獲上開手錶三支。
二、案經台中市警察局第四分局報請台灣台中地方法院檢察署檢察官偵查起訴。
    理      由
一、訊據被告丁○○坦承於前開時間有為警在其上開所借用之自小客貨車內查獲上開
    台中市第十一信用合作社存摺二本、護照一本、電話卡三大疊等物及在其右口袋
    內查獲上開金戒指一枚等事實不諱，惟矢口否認有竊盜之犯行，辯稱：查獲之上
    開金戒指一枚係戊○○持向伊抵債的，存摺、護照及電話卡等物則係甲○○所放
    置，均非伊所竊云云。惟查右開犯罪事實業據被害人乙○○指訴綦詳，並有贓物
    認領保管收據一紙在卷可稽。次查被告雖辯稱上開金戒指係案外人戊○○持向其
    抵債云云，但為證人戊○○所否認（見一五三二號原審卷第五八頁、一八八四號
    原審卷第五八頁），且共同被告甲○○亦供稱：「我並沒有看到戊○○交付上開
    戒指給被告丁○○」等語（見一八八四號原審卷六十頁、第一一六頁）。另證人
    即被告之姨丈陳丁綿亦證稱：「八十九年四月一日警方在我家查獲之上開ＤＶＤ
    放映機，我判斷可能是我姨姪（即被告）偷回來之贓物，他在我家住一年，平時
    生活不正常，我很少看到他的人」等語。準此上開存摺、護照、電話卡及金戒指
    等贓物，均係被害人乙○○於八十九年三月二十一日十五時許所失竊，於翌日（
    即同年月二十二日）上午即為警在被告所借用之上開車上及其右口袋內查獲，另
    於同年四月一日又在被告之居住處查獲上開ＤＶＤ放映機，苟非被告所竊，豈非
    如此？第查證人即共同被告甲○○之父方輝證稱：「警方在我家三樓房間內所查
    獲之上開手錶三支，我沒有看過，該房間是我兒子甲○○所居住」等語，參以警
    方於八十九年三月二十二日上午在台中市南屯區春社東巷六號前查獲上開贓物時
    ，共同被告甲○○亦在場，且見狀即趁機逃逸無蹤等情以觀（此據被告供明在卷
    ），益見共同被告甲○○亦有參與行竊。至上開存摺、護照及電話卡等贓物縱係
    甲○○所放置在前開車上，但甲○○既為共同正犯，並無礙於被告罪責之成立。
    另警方於八十九年四月一日曾會同被害人乙○○至台中縣烏日鄉○○路四一九號
    即戊○○之住處搜索結果，並未發現任何贓物，亦經被害人乙○○供明在卷（見
    一五三二號原審卷第二九頁反面），且復查無其他證據足證戊○○確有參與本件
    竊盜犯行，是尚難認戊○○有參與本件竊盜犯行。綜上所述，足證上開竊盜犯行
    應係被告與共同被告甲○○所為甚明，被告上開所辯顯係飾卸之詞，不足採信，
    是罪證明確，其犯行堪以認定。
二、核被告所為係犯刑法第三百二十條第一項之普通竊盜罪。其與甲○○間具有犯意
    聯絡及行為分擔，均為共同正犯。原審未詳予調查，遽為被告無罪之判決，自有
    違誤。檢察官上訴意旨執此指摘原判決不當，非無理由，應由本院將原判決予以
    撤銷改判。爰審酌被告犯罪之動機、目的、手段、所生危害及犯後態度等一切情
    狀，量處如主文第二項所示之刑，並諭知易科罰金之折算標準，以示懲儆。
三、又關於刑法第四十一條易科罰金之規定，業經總統於九十年一月十日公布修正為
    凡犯最重本刑為五年以下有期徒刑之罪，而受六月以下有期徒刑或拘役之宣告，
    因身體、教育、職業、家庭之關係或其他正當理由，執行顯有困難者，得以一元
    以上三元以下折算一日易科罰金，並自同年月十二日起生效，比較新舊法律，以
    修正後之規定對被告較為有利，自應適用修正後刑法第四十一條第一項前段之規
    定，併此敘明。
四、據上論結，應依刑事訴訟法第三百六十九條第一項前段、第三百六十四條、第二
    百九十九條第一項前段、刑法第三百二十條第一項、第二條第一項前段、第二十
    八條、第四十一條第一項前段、罰金罰鍰提高標準條例第一條前段、第二條，判
    決如主文。
本案經檢察官丙○○到庭執行職務。
中      華      民      國      九十一  年      七      月      九      日
                                臺灣高等法院臺中分院刑事第八庭
                                      審判長法  官  羅  得  村
                法　官　陳　毓　秀
                                            法　官　劉　榮　服
右正本證明與原本無異。
不得上訴。
                                            書記官  陳　俞　豪
中      華      民      國      九十一  年      七      月      十      日
                                                                        Ａ
